【裁判字號】    97,審易,735
【裁判日期】    970530
【裁判案由】    竊盜
【裁判全文】
臺灣高雄地方法院刑事判決             97年度審易字第735號
公  訴  人  臺灣高雄地方法院檢察署檢察官
被      告  丁○○
            戊○○
            丙○○
上列被告因竊盜案件，經檢察官提起公訴（96年度偵字第9793號
），本院裁定改依簡式審判程序審理，判決如下：
    主  文
丁○○犯結夥攜帶兇器竊盜未遂罪，累犯，處有期徒刑肆月，扣
案之玻璃纖維製油桶壹個、馬達自動抽油器壹組、老虎鉗及螺絲
起子各壹支均沒收。又犯結夥攜帶兇器竊盜罪，累犯，處有期徒
刑柒月，扣案之玻璃纖維製油桶壹個、馬達自動抽油器壹組、老
虎鉗及螺絲起子各壹支均沒收。又犯結夥竊盜罪，累犯，處有期
徒刑捌月，扣案之玻璃纖維製油桶壹個及馬達自動抽油器壹組均
沒收。應執行有期徒刑壹年伍月，扣案之玻璃纖維製油桶壹個、
馬達自動抽油器壹組、老虎鉗及螺絲起子各壹支均沒收。
戊○○、丙○○犯結夥攜帶兇器竊盜未遂罪，各處有期徒刑月
，扣案之玻璃纖維製油桶壹個、馬達自動抽油器壹組、老虎鉗及
螺絲起子各壹支均沒收。又犯結夥攜帶兇器竊盜罪，各處有期徒
刑陸月，扣案之玻璃纖維製油桶壹個、馬達自動抽油器壹組、老
虎鉗及螺絲起子各壹支均沒收。又犯結夥竊盜罪，各處有期徒刑
柒月，扣案之玻璃纖維製油桶壹個及馬達自動抽油器壹組均沒收
。應各執行有期徒刑壹年月，扣案之玻璃纖維製油桶壹個、馬
達自動抽油器壹組、老虎鉗及螺絲起子各壹支均沒收。
    事  實
一、丁○○、戊○○及丙○○共同基於意圖為自己不法所有之犯
    意聯絡，由丁○○駕駛其所有之車牌號碼1450-UP 號廂式自
    小貨車搭載戊○○、丙○○，並後載渠3 人所有之玻璃纖維
    製油桶壹個及馬達自動抽油器壹組，欲竊取停放於路邊大貨
    車之柴油變賣謀利，為下列之竊盜行為：(一)於97年3 月27日
    2 時許，至高雄縣甲仙鄉○○村○○路16號之5 即福華飯店
    停車場內，由丁○○持丙○○所有客觀上足對人之生命、身
    體構成威脅可供兇器使用之老虎鉗及螺絲起子各1 支，著手
    撬開乙○○（起訴書誤載為柯元星）所有車牌號碼VI-481號
    大貨車之油箱蓋，欲竊取油箱內之柴油，戊○○負責拉抽油
    管線，丙○○則負責把風，因丁○○無法立即撬開油箱蓋，
    丁○○、戊○○及丙○○懼其犯行遭人發覺，乃一同駕車逃
    離現場，而未得逞。(二)復於同日2 時5 分許，至高雄縣甲仙
    鄉○○村○○路42巷7 號前，由丁○○持上開老虎鉗及螺絲
    起子各1 支，開啟甲○○所有之農用拼裝車油箱蓋，戊○○
    負責拉輸油管線，丙○○負責把風、開油箱及接抽油管線，
    共同竊取該車油箱內之柴油約60公升（價值約新臺幣（下同
    ）1,650 元）得逞。(三)再於同日2 時10分許，至高雄縣甲仙
    鄉○○路67巷之空地，由丙○○徒手開啟己○○所有車牌號
    碼095-GJ號大貨車油箱蓋，丁○○、戊○○則負責把風、拉
    抽油管線，共同竊取該車油箱內之柴油約350 公升（價值約
    9,625 元）得逞。嗣因葉燈套目擊渠3 人行竊上開(一)所示犯
    行，乃報警處理，於97年3 月27日3 時15分許，丁○○、戊○○及丙○○駕駛上開自小貨車行經高雄縣杉林鄉○○路
    108 號前時，遭據報前往處理之員警逮捕，並扣得丁○○、
    戊○○及丙○○所有供上開(一)(二)(三)犯行使用之玻璃纖維製油
    桶1 個與馬達自動抽油器1 組，及丙○○所有供其與丁○○
    、戊○○為(一)(二)犯行所用之老虎鉗、螺絲起子各1 支。
二、案經高雄縣政府警察局旗山分局報請臺灣高雄地方法院檢察
    署檢察官偵查起訴。
    理  由
一、被告丁○○、戊○○及丙○○（下稱丁○○等3 人）所犯係
    死刑、無期徒刑、最輕本刑為3 年以上有期徒刑以外之罪，
    渠3 人於審判程序就被訴事實為有罪之陳述，經告知簡式審
    判程序之旨，並聽取檢察官與被告之意見後，認無不得或不
    宜改依簡式審判程序進行之處，爰依刑事訴訟法第273 條之
    1 第1 項之規定，裁定依簡式審判程序審理。
二、上開事實，業據被告丁○○等3 人於審理時坦承不諱，核與
    目擊證人葉燈套及被害人乙○○、甲○○與己○○於警詢之
    證述相符，並有高雄縣政府警察局旗山分局扣押筆錄暨扣押
    物品目錄表各1 份、贓物認領保管單2 紙、照片共12張（見
    警卷第33 -36頁、第40-45 頁）在卷可稽，復有供被告丁○○等3 人行竊所用之玻璃纖維製油桶1 個、馬達自動抽油器
    1 組、老虎鉗及螺絲起子各1 把扣案可資佐證，被告丁○○
    等3 人之自白與事實相符，可採為認定被渠等犯罪之證據。
    本案事證明確，被告丁○○等3 人上揭犯行，均堪認定，應
    依法論科。
三、查被告持以行竊之老虎鉗及螺絲起子各1 支：(一)老虎鉗長約
    21.7公分，為鐵製器具，質地堅硬，鉗口部分呈扁平鋸齒狀
    ，可供夾剪堅硬物體使用，手握部分附有塑膠外套便於掌握
    使力；(二)螺絲起子：長約25.7公分，前端鐵器外漏部分長約
    15公分，握把長10.8公分，前端呈扁尖狀之事實，業經本院
    當庭勘驗屬實，有筆錄及照片在卷可參（見院卷第29頁及警
    卷第43頁），客觀上均足以傷害人之生命、身體，顯可供兇
    器使用。核被告丁○○等3 人所為：就犯罪事實(一)部分，均
    犯刑法第321 條第2 項、第1 項第3 款、第4 款之結夥攜帶
    兇器竊盜未遂罪；犯罪事實(二)部分，均犯刑法第32 1條第1
    項第3 款、第4 款之結夥攜帶兇器竊盜罪；犯罪事實(三)部分
    ，均犯刑法第321 條第1 項第4 款之結夥竊盜罪。被告丁○○等3 人已著手犯罪事實(一)之犯行，因一時無法順利撬開該
    大貨車油箱蓋，為避免犯行遭人查覺，乃逃離現場，其竊盜
    行為方未得逞，渠等之竊盜行為，屬障礙未遂，為未遂犯，
    依刑法第25條第2 項後段規定減輕其刑。被告丁○○等3 人
    上開3 次犯行，均有犯意聯絡及行為分擔，應各論以共同正
    犯。被告丁○○等3 人上開3 次竊盜罪，犯意各別，行為互
    殊，應分論併罰。被告丁○○於93年間因侵占案件，經臺灣
    高等法院高雄分院94年度上易字第45號判處有期徒刑10月確
    定，於95年8 月26日執行完畢，有臺灣高等法院被告前案紀
    錄表在卷可按，其於有期徒刑執行完畢後5 年內故意再犯本
    件有期徒刑以上之3 罪，均為累犯，應各依刑法第47條第1
    項規定加重其刑。本院審酌被告丁○○等3 人為貪圖不法利
    益，而擅自竊取他人財物，危害社會治安，行為實不足取，
    並參酌犯後坦承犯行及所竊財物之價值等一切具體情狀，分
    別量處如主文所示之刑，並各定其應執行之刑，以資懲儆。
    至扣案之玻璃纖維製油桶1 個及馬達自動抽油器1 組，為被
    告丁○○等3 人所有供上開全部犯行所用之物；另扣案之老
    虎鉗及螺絲起子各1 支，係被告丙○○所有供渠3 人為犯罪
    事實(一)(二)所用之物，此經被告丁○○等3 人於審理時陳述明
    確（見院卷第28-29 頁），爰依刑法第38條第1 項第2 款之
    規定宣告沒收。
四、據上論斷，依刑事訴訟法第273 條之1 第1 項、第299 條第
    1 項前段，刑法第28條、第321 條第1 項第3 款、第4 款、
    第2 項、第25條第2 項、第47條第1 項、第38條第1 項第2
    款、第51條第5 款，判決如主文。
本案經檢察官劉穎芳到庭執行職務。
中    華    民    國    97    年    5     月    30    日
                  刑事第七庭  法  官  唐照明
以上正本證明與原本無異。
如不服本判決應於判決送達後10日內，向本院提出上訴書狀。
中    華    民    國    97    年    5     月    30    日
                              書記官  許珈綺
附錄本案論罪科刑法條
刑法第321條
犯竊盜罪而有左列情形之一者，處 6 月以上、 5 年以下有期徒
刑：
一  於夜間侵入住宅或有人居住之建築物、船艦或隱匿其內而犯
    之者。
二  毀越門扇、牆垣或其他安全設備而犯之者。
三  攜帶兇器而犯之者。
四  結夥三人以上而犯之者。
五  乘火災、水災或其他災害之際而犯之者。
六  在車站或埠頭而犯之者。
前項之未遂犯罰之。


司法院資訊處製作；財團法人民間司法改革基金會備份。
